臺灣高等法院高雄分院民事裁定　　　　 100年度家抗字第18號
抗　告　人　吳澄惠
即 債 務人
相　對　人　國泰世華商業銀行股份有限公司
即 債 權人
法定代理人　汪國華
上列當事人間因聲請假扣押事件，抗告人對於中華民國100年4月
26日台灣高雄地方法院100年度裁全字第20號裁定，提起抗告，
本院裁定如下：
      主    文
抗告駁回。
抗告訴訟費用新臺幣壹仟元由抗告人負擔。
      理    由
一、抗告意旨略以：相對人國泰世華商業銀行股份有限公司（下
    稱國泰世華銀行）與巨港建設開發股份有限公司（下稱巨港
    公司）間於民國90年前之借款債務，因巨港公司未依約還款
    ，嗣經相對人聲請強制執行，抗告人之夫余廣雄雖為連帶保
    證人應負連帶賠償責任，然抗告人與余廣雄夫妻間剩餘財產
    請求權係發生於民國96年後之事，依民國90年前之民法第10
    30條之第3 項之規定夫妻間剩餘財產請求權不得讓與或繼承
    及依法律不溯及既往之原則，相對人並無代位請求之權利。
    又相對人請求扣押之財產，均屬抗告人在民國86年前之財產
    ，為抗告人結婚前工作所得，非余廣雄之財產，余廣雄於民
    國80至90年十年間為了繳付利息，投入其所得每一分錢及借
    貸來繳付，末期亦借款新台幣（下同）1500萬元償還部分本
    金，實無能力置產，原審法院不察，准予假扣押之裁定，自
    有不當云云。
二、按債權人就金錢請求或得易為金錢請求之請求，欲保全強制
    執行者，得聲請假扣押；假扣押非有日後不能強制執行或甚
    難執行之虞者，不得為之；請求及假扣押之原因，應釋明之
    。前項釋明如有不足，而債權人陳明願供擔保或法院認為適
    當者，法院得定相當之擔保，命供擔保後為假扣押，民事訴
    訟法第526 條第1 項、第2 項定有明文。次按假扣押為保全
    程序之一種，係在本案訟爭尚未判決確定以前，預防將來債
    權人勝訴後，不能強制執行或難於執行而設。法文所謂債權
    人者，係指主張債權之人而言，至所主張之債權能否成立，
    尚待本案之判決，非聲請假扣押時先應解決之問題，最高法
    院20年抗字第720 號判例足資參照。
三、查相對人即債權人於原審聲請主張，抗告人與余廣雄為夫妻
    ，巨港公司前向伊借款750 萬元，並邀余廣雄等人為連帶保
    證人，嗣巨港公司未依約還款，經伊聲請強制執行後，尚欠
    4133萬4477元未清償，經相對人前向臺灣高雄地方法院訴請
    抗告人與余廣雄間應改用分別財產制勝訴確定在案，而抗告
    人於該判決確定後有陸續隱匿財產、增加債務欲逃避執行之
    處分行為，日後恐有不能強制執行或甚難執行之虞等情，業
    據其提出財政部函文、高雄地院91年度執字第5562號債權憑
    證、強制執行金額計算書分配表、高雄地院99年度家訴字第
    266 號判決及其確定證明書、抗告人及余廣雄之財政部高雄
    市國稅局財產歸屬資料清單、戶籍謄本、相對人對抗告人起
    訴代位請求夫妻剩餘財產之民事起訴狀各1 份及土地、建物
    登記謄本等資料為證，是其主張之請求已為釋明，假扣押之
    原因雖已為釋明，惟尚有不足，相對人既陳明願供擔保，則
    本件聲請於法自無不合，原審予以准許，並無不當。抗告意
    旨所指各情核係實體上之爭執，非假扣押保全程序所得審酌
    ，依前開說明，其抗告為無理由，應予駁回。
四、據上論結，本件抗告為無理由，爰依民事訴訟法第495 條之
    1 第1 項、第449 條第1 項、第95條、第78條，裁定如主文
    。
中    華    民    國   100    年    6     月    14    日
                            民事第五庭
                                審判長法官  簡色嬌
                                法      官  陳真真
                                法      官  黃科瑜
以上正本證明與原本無異。
如不服本裁定應於送達後10日內向本院提出再抗告狀（並按他造
當事人之人數附繕本），並繳納再抗告費新臺幣1,000 元。
再為抗告僅得以適用法規顯有錯誤為理由，並應委任律師為代理
人。如委任律師提起抗告者，應一併繳納抗告費。
中    華    民    國   100    年    6     月    14    日
                                  書  記  官  彭筱瑗
附註：
抗告人之配偶、三親等內之血親、二親等內之姻親，或抗告人為
法人、中央或地方機關時，其所屬專任人員具有律師資格並經法
院認適當者，亦得為第三審代理人。
抗告人或其法定代理人具有律師資格者及前項情形，應於提起抗
告或委任時釋明之。